【裁判字號】    91,易,1967
【裁判日期】    920606
【裁判案由】    竊盜
【裁判全文】
臺灣高雄地方法院刑事判決                        九十一年度易字第一九六七號
    公  訴  人  臺灣高雄地方法院檢察署檢察官
    被      告  丁○○
                戊○○
右列被告等因竊盜等案件，經檢察官提起公訴（九十一年度偵字第一六七二號、九十
一年度偵字第五五０七號）及移
偵字第二四四三五號），本院判決如左：
    主  文
丁○○連續攜帶兇器竊盜，累犯，處有期徒刑壹年。
戊○○搬運贓物，處拘役伍拾日，如易科罰金，以參佰元折算壹日。
    事  實
一、丁○○前因竊盜案件，經法院判處有期徒刑八月確定，甫於九十年二月十二日執
    行完畢，詎仍不知悛悔，復基於意圖為自己不法所有之概括犯意，先後於(1)九十
    一年一月十日十九時十分許，趁人未注意之際，以解開綁在大門上鐵線之方式打
    開大門，進入丙○○所有座落於高雄縣岡山鎮○○路一０一號設有圍牆住宅之附
    連圍繞土地之庭院內，竊取丙○○所有之電纜線五十公斤、白鐵十公斤及鉛塊一
    百公斤，共值約新臺幣（下同）六千元，得手後將之置於手推車內，正欲離去之
    際，為丙○○發覺報警而當場查獲，並扣得上開電纜線、白鐵及鉛塊等物（已發
    還）。(2)同年三月八日廿三時許，丁○○復持不詳人士所有之鐵製電纜剪刀一支
    ，進入昌勇飼料公司（下稱昌勇公司）所有座落於高雄縣彌陀鄉○○村○○路二
    ００號，現無人居住之工廠機械房內，以上開鐵製電纜剪刀剪斷十八節約廿一公
    斤之電纜銅線而竊取之，值約八千元，得手後將之搬運至昌勇公司後方之河堤路
    阿公店溪旁時，適有戊○○前來尋找丁○○，戊○○亦明知該電纜銅線係丁○○
    所竊盜，為來源不明之贓物，仍與丁○○共同搬運之，旋為巡邏員警當場查獲，
    並扣得上開電纜銅線（已發還）及鐵製電纜剪刀一支。(3)同年十月三十一日十七
    時許，丁○○又趁人不注意之際，竊取甲○○所有置於高雄縣路竹鄉○○路六０
    一號工廠外面用以連接機器及馬達間之電纜銅線約八十公斤，值約五千元，得手
    後，於同年十一月一日凌晨一時二十分許，搬運至同鄉○○路竹湖陸橋上時，為
    巡邏員警當場查獲，並扣得上開電纜銅線（已發還）。
二、案經高雄縣政府警察局岡山分局及湖內分局報告臺灣高雄地方法院檢察署檢察官
    偵查起訴及移送併辦。
    理  由
壹、程序部分：按法院認為應科拘役、罰金或應諭知免刑或無罪之案件，被告經合法
    傳喚無正當理由不到庭者，得不待其陳述逕行判決，刑事訴訟法第三百零六條定
    有明文。被告戊○○經合法傳喚，無正當理由不到庭，本院既認應科以拘役，自
    得不待其陳述，逕行判決，合先敘明。
貳、實體部分：
一、犯罪事實(1)、(3)之部分，業據被告丁○○於警偵訊及本院調查審理時坦承不諱，
    核與證人即被害人丙○○、甲○○於警訊及本院指訴之情節相符（警卷及本院卷
    第一六七頁），復有丙○○出具之贓物認領保管單、甲○○出具之贓物認領保管
    收據、湖內分局一甲派出所扣押物品目錄表及照片七張附卷可稽（警卷及本院卷
    第一七二頁），足認被告丁○○此部分之自白與事實相符，堪予採信，其上開無
    故侵入他人附連圍繞之土地及竊盜犯行，洵堪認定。
二、訊據被告丁○○及戊○○均矢口否認涉有犯罪事實(2)之犯行，並辯稱係被告丁○○發現該批電纜銅線遭人棄置於阿公店溪內，二人為換取現金而自溪中拾起時，
    適有巡邏員警經過而遭逮捕，其等並無竊盜或搬運贓物之犯行云云。惟查：
  (一)上開犯罪事實(2)之部分，業據昌勇公司之負責人乙○○於警訊指訴綦詳，嗣於本
    院調查時復證稱：「我有請保全，沒有人住在公司，電線放在工廠裡面，是整組
    放在機械房的... 電線原本沒有剪斷... 現場附近只有我們一間工廠... 我的工
    廠就在溪後面，約五十多公尺」等語明確，而除前開電纜銅線外，現場尚扣得鐵
    製電纜剪刀一支，分別有岡山分局萬港派出所扣押物品目錄、乙○○出具之贓物
    認領保管單各一紙及照片三張附卷足憑。
  (二)再依警卷內之照片所示，殘留於機械上之電線與扣案電線之切口甚為平整一致，
    顯係遭人以利器切斷之痕跡，則鐵製電纜剪刀係適於裁剪電纜銅線之工具，又與
    前開遭竊之電纜銅線同置一處，自足認該電纜銅線係遭人以鐵製電纜剪刀剪斷後
    搬運至昌勇公司後方約五十公尺處之阿公店溪旁，如係被告丁○○以外之第三人
    所為，為何在竊得該批電纜銅線而擔負刑事責任後，反而將之連同鐵製電纜剪刀
    一併棄置於該阿公店溪供他人撿拾？被告丁○○所稱上開電纜銅線係在溪內撈拾
    云云，顯與常理有悖，不足採信。
  (三)被告丁○○另供稱係於當日十九時許發現溪內有電線，一直撈拾電線至二十三時
    許始遭警逮捕云云（本院卷第四五頁），然其如何能在天色昏暗之際發現沈入溪
    中且形狀細長、顏色灰黑之電線？又僅十八節電線何需費時四小時撈拾？所辯亦
    不符常情。
  (四)再自被告丁○○已自白並經本院認定屬實之犯罪事實(1)、(3)以觀，其慣常之犯罪
    手法均係選擇他人疏於看管之住宅或工廠，竊取金屬製品或電纜銅線等物賣予收
    集破銅爛鐵之人圖利，是犯罪事實(2)之部分顯與其一貫犯罪手法及竊盜物品相同
    ，綜合前揭客觀事證及一般經驗法則以觀，自足認被告丁○○確有無故侵入昌勇
    公司之工廠並持鐵製電纜剪刀剪斷而竊取上開電纜銅線之犯行無訛。
  (五)次查，被告戊○○於警訊中供稱：「（問：你雙手手掌烏黑由何而來？）是在阿
    公店溪內搬運電纜線弄黑的」等語，其於為警查獲後既有手掌烏黑之痕跡，又坦
    承有搬運該電纜銅線之事實，且有該電纜銅線扣案，足認其自白與事實相符。雖
    嗣於本院調查時改稱：「我過去還沒碰到電線警察就來了」云云（本院卷第四七
    頁）。然被告戊○○確有共同搬運上開電纜銅線一情，已據被告丁○○於警訊供
    述甚明，於偵訊時亦陳稱：「戊○○正好去找我，我請他幫我搬」等語，嗣於本
    院審理時復為相同之供詞。以被告丁○○、戊○○為叔姪關係，若非真實，被告
    丁○○豈有為如此一致而入罪於戊○○之理，是被告丁○○之供詞應堪採信，益
    見被告戊○○所辯顯係事後卸責之詞，委無可採。而被告丁○○與戊○○既有叔
    姪關係，平日又時常相處（本院卷第四七頁），其對被告丁○○累有竊盜前科之
    品行應有所知悉，是其於夜間二十三時許見被告丁○○在他人工廠後方溪旁持鐵
    製電纜剪刀搬運電纜銅線，依當時之時間、地點及被告丁○○之行為等一切情狀
    以觀，難認其對該電纜銅線為贓物之事實毫無認知，竟進而搬運之，自堪認被告
    戊○○確有搬運贓物之犯行。其辯稱非搬運贓物，係協助被告丁○○自溪中撈拾
    電線云云，難予採信。
  (六)綜上所述，被告丁○○上開無故侵入他人建築物及攜帶凶器竊盜犯行，被告戊○○上開搬運贓物犯行，均堪認定，本件事證明確，應依法論科。
三、按鐵製電纜剪刀質地堅硬銳利，客觀上足對人之生命、身體安全構成威脅，具有
    危險性，自屬兇器。是核被告丁○○就犯罪事實(1)部分所為，係犯刑法第三百零
    六條第一項之無故侵入他人附連圍繞之土地罪及同法第三百二十條第一項之普通
    竊盜罪；就犯罪事實(2)部分所為，係犯刑法第三百零六條第一項之無故侵入他人
    建築物罪及第三百二十一條第一項第三款之攜帶凶器竊盜罪；就犯罪事實(3)部分
    所為，係犯刑法第三百二十條第一項之普通竊盜罪。被告戊○○所為，係犯刑法
    第三百四十九條第二項之搬運贓物罪。被告丁○○所犯無故侵入他人附連圍繞之
    土地罪及無故侵入他人之建築物罪與竊盜及攜帶凶器竊盜罪間，分別有方法目的
    之牽連關係，為牽連犯，應分別從一重之竊盜及攜帶凶器竊盜罪處斷。又上開多
    次竊盜、加重竊盜犯行，時間緊接，手法相似，觸犯構成要件相同之罪名，顯係
    基於概括犯意反覆為之，應依連續犯規定，論以一罪之攜帶凶器竊盜罪處斷，並
    加重其刑。被告丁○○前因竊盜案件，經法院判處有期徒刑八月確定，甫於九十
    年二月十二日執行完畢，於五年內再犯本案有期徒刑以上之罪，為累犯，應遞予
    加重其刑。公訴人認被告丁○○就犯罪事實(1)、(2)之部分係犯刑法第三百二十一
    條第一項第一款、第三款之夜間侵入住宅竊盜罪及攜帶凶器竊盜罪，惟就犯罪事
    實(1)之部分，被告丁○○係侵入丙○○住宅圍牆內之庭院竊取前開物品，已如前
    述，依最高法院五十年台上字第五三二號判例意旨，尚與侵入他人住宅竊盜之情
    形有間，自應論以同法第三百零六條第一項及第三百二十條第一項之無故侵入他
    人附連圍繞之土地罪及普通竊盜罪之牽連犯處斷，就犯罪事實(2)之部分，昌勇公
    司僅聘請保全而無人居住其內，業據其負責人乙○○證述明確（本院卷第八八頁
    ），亦與刑法第三百二十一條第一項第一款之要件不符，應另論以同法第三百零
    六條第一項之無故侵入建築物罪及攜帶凶器竊盜罪之牽連犯處斷，公訴意旨未論
    及此，自有未洽，惟其基本事實同一，本院自得審酌，並變更起訴法條。又公訴
    人起訴事實雖未論及被告丁○○經移送併辦之犯罪事實(3)犯行部分，然此部分與
    業經起訴並判決有罪之犯罪事實有連續犯之裁判上一罪關係，已如前述，依審判
    不可分原則，亦應為起訴效力所及，本院自得併予審理，附此敘明。爰審酌被告
    等均正值年輕力壯，竟不思自食其力，被告丁○○一再竊取他人財物，屢犯不悛
    ，惟事後已大致坦承犯行，犯後態度尚可，被告戊○○搬運贓物，使他人財產之
    事後追償更形困難，犯後否認犯行，態度不佳，及被告丁○○竊得財物之價值不
    高，其等犯罪所造成之損害尚非巨大等一切情狀，分別量處如主文所示之刑，被
    告戊○○部分並諭知易科罰金之折算標準，以資懲儆。至扣案之鐵製電纜剪刀一
    支，雖為供犯罪所用之物，惟非被告等所有，業據其等供述在卷，爰不予宣告沒
    收之，併予敘明。
四、移送併辦意旨另以：被告戊○○復於九十一年三月二十二日十八時許，在高雄縣
    岡山鎮○○路一八八巷內魚塭工寮前空地竊取被害人張晉益所有之不銹鋼水車支
    臂六支，因認與本案前揭論罪科刑之部分有連續犯之裁判上一罪關係等語。惟查
    ，被告戊○○本案所犯係刑法第三百四十九條第二項之搬運贓物罪，與併辦事實
    之竊盜罪嫌顯無連續犯之裁判上一罪關係，此部分尚非起訴效力所及，本院無從
    審判，自應退由檢察官另行偵辦，附此敘明。
據上論斷，應依刑事訴訟法第二百九十九條第一項前段、第三百條、第三百零六條，
刑法第五十六條、第三百零六條第一項、第三百二十一條第一項第三款、第三百四十
九條第二項、第五十五條、第四十一條第一項前段、第四十七條，罰金罰鍰提高標準
條例第一條前段、第二條，判決如主文。
本案經檢察官沈志成到庭執行職務。
中     華     民     國      九十二     年      六      月      六      日
                                    臺灣高雄地方法院刑事第七庭
                                        審判長法  官    陳志銘
                                              法  官    高英賓
                                              法  官    鄭詠仁
右正本證明與原本無異。
如不服本判決，應於判決送達後十日內，向本院提出上訴狀。
                                              書記官    蔡妮君
中     華     民     國      九十二     年      六      月      九      日
附錄法條：
刑法第三百零六條
無故侵入他人住宅、建築物或附連圍繞之土地或船艦者，處一年以下有期徒刑、拘役
或三百元以下罰金。
無故隱匿其內，或受退去之要求而仍留滯者，亦同。
刑法第三百二十一條
犯竊盜罪而有左列情形之一者，處六月以上、五年以下有期徒刑：
一  於夜間侵入住宅或有人居住之建築物、船艦或隱匿其內而犯之者。
二  毀越門扇、牆垣或其他安全設備而犯之者。
三  攜帶兇器而犯之者。
四  結夥三人以上而犯之者。
五  乘火災、水災或其他災害之際而犯之者。
六  在車站或埠頭而犯之者。
前項之未遂犯罰之。
刑法第三百四十九條
收受贓物者，處三年以下有期徒刑、拘役或五百元以下罰金。
搬運、寄藏、故買贓物或為牙保者，處五年以下有期徒刑、拘役或科或併科一千元以
下罰金。
因贓物變得之財物，以贓物論。


司法院資訊處製作；財團法人民間司法改革基金會備份。
